【裁判字號】    99,訴,1221
【裁判日期】    991026
【裁判案由】    藥事法
【裁判全文】
臺北高等行政法院裁定
                                      99年度訴字第1221號
原      告  甲○○
被      告  臺北縣政府衛生局
代  表  人  乙○○○○○○住同上
被      告  臺北縣政府
代  表  人  丙○○○○○○住同上
上二人共同
訴訟代理人  戊○○
            己○○
被      告  行政院衛生署
代  表  人  丁○○○○○○住同上
上列當事人間藥事法事件，原告不服行政院衛生署中華民國99年
4月7日衛署訴字第0990002108號訴願決定，提起行政訴訟，本院
裁定如下︰
    主  文
本件移送臺灣臺北地方法院。
    理  由
一、按「公法上之爭議，除法律別有規定外，得依本法提起行政
    訴訟。」、「提起行政訴訟，得於同一程序中，合併提起損
    害賠償或其他財產上給付。」、「行政法院認其無受理訴訟
    之權限者，應依職權以裁定將訴訟移送至有受理訴訟權限之
    管轄法院。」行政訴訟法第2 條、第7 條及第12條之2 第2
    項分別定有明文；惟若原告提起之行政訴訟為無理由及不合
    法者，則其附帶請求損害賠償之部分，即失附麗，該請求損
    害賠償部分，即成為獨立之請求，惟其請求民事賠償部分，
    即應裁定移送於普通法院民事庭。
二、本件原告因與被告間藥事法事件，原告不服被告行政院衛生
    署民國（下同）99年4 月7 日衛署訴字第0990002108號訴願
    決定，提起撤銷訴訟、確認訴訟、課予義務訴訟，並附帶請
    求本件民事賠償。其主張如下：原告因被告臺北縣政府、臺
    北縣政府衛生局與被告行政院衛生署與其所屬行使公權力之
    違法失格人員依據違憲違法之行政法令進行上揭非法行政程
    序與行政行為，更在執行職務有嚴重偏頗，使訴願遭多次違
    法違憲之行政程序騷擾且嚴重侵害原告基本人權與營業權益
    ，原告不勝其擾，依據憲法第24條、民法、行政法和國家賠
    償法等相關法規，被告應依法賠償原告上揭非法行政行為所
    生之損失。請求以下賠償：
    1.每次違憲違法來函致原告額外所生行政管理費用2 萬元，
      二次共計4 萬元。
    2.每次違憲違法來函致原告額外所生法務管理費用3 萬元，
      二次共計6 萬元。
    3.每次違憲違法來函致原告額外所生精神侵害損失賠償5 萬
      元，二次共計10萬元。
    4.每次違憲違法來函所致原告醫療專業名譽受損侵害請求損
      失賠償10萬元，二次共計20萬元。
    5.本件行政訴願額外所生法務管理費用( 含法律諮詢、法務
      行政、訴狀撰寫費用)20 萬元。
    6.本件行政訴願額外所生損害( 含原告所受精神、時間與費
      用之損失)60 萬元。
    7.本件行政訴訟額外所生法務管理費用( 含法律諮詢、法務
      行政、訴狀撰寫費用)20 萬元。
    8.本件行政訴訟額外所生損害( 含原告出庭所受精神、時間
      與費用之損失)60 萬元。
三、因本件原告所提撤銷訴訟為無理由；確認訴訟及課予義務訴
    訟均不合法，業經本院99年度訴字第1221號判決駁回原告之
    訴，其合併請求之損害賠償部分，失其附麗，另成為獨立之
    請求，而該請求，本院無審判權，揆諸前揭規定，應由本院
    依職權以裁定移轉管轄之臺灣臺北地方法院審理。
四、依行政訴訟法第12條之2第2項前段，裁定如主文。
中    華    民    國    99    年    10    月    26    日
            臺北高等行政法院第一庭
                            審判長法  官  王立杰
                                  法  官  楊得君
                                  法  官  許麗華
上為正本係照原本作成。
如不服本裁定，應於送達後10日內向本院提出抗告狀（須按他造
人數附繕本）。
中    華    民    國    99    年    10    月    26    日
                                  書記官  林淑盈

司法院資訊處製作；財團法人民間司法改革基金會備份。
